臺灣新竹地方法院民事判決　　　　　　　　　　　　　九十二年度再簡上字第一號
　　上　訴　人　丙○○
　　訴訟代理人　魏早炳律師
　　　　　　　　李克欣律師
　　　　　　　　魏翠亭律師
　　被　上訴人　丁○○
　　　　　　　　乙○○
　　　　　　　　甲○○
　　右　一　人
　　訴訟代理人　廖宜祥律師
右當事人間請求給付票款事件，上訴人對於中華民國八十八年十二月三十一日本院新
竹簡易庭確定判決（八十八年度竹簡字第五六三號），提起再審之訴，經本院發回，
上訴人對於中華民國九十一年十月二十五日本院新竹簡易庭更審判決（九十年度再簡
字第三號）提起上訴，本院於中華民國九十三年十一月十日言詞辯論終結，判決如左
：
    主    文
本院新竹簡易庭八十八年度竹簡字第五六三號判決關於命上訴人給付被上訴人丁○○
、甲○○、張美秀之金額依序各超過新台幣肆拾萬元、新台幣肆拾萬元、新台幣貳拾
萬元本息部分，暨該部分假執行之宣告均廢棄；本院新竹簡易庭九十一年十月二十五
日第一審判決駁回上開範圍再審之訴部分廢棄。
右廢棄部分，被上訴人在本院新竹簡易庭八十八年度竹簡字第五六三號之訴駁回。
其餘上訴駁回。
本院新竹簡易庭八十八年度竹簡字第五六三號給付票款事件之訴訟費用、第一、二審
訴訟費用由上訴人負擔十分之五，被上訴人丁○○、甲○○各負擔十分之二，被上訴
人乙○○負擔十分之一。
    事實及理由
一程序方面：
(一)被上訴人丁○○、乙○○經合法通知，未於言詞辯論期日到場，核無民事訴訟法第
  三百八十六條各款所列情形，爰依上訴人聲請，由其一造辯論而為判決。
(二)上訴人以本院八十八年度竹簡字第五六三號確定終局判決有民事訴訟法第四百九十
  六條第一項第六款所定事由，提起本件再審之訴，原審審理結果，以：查上訴人係
  於民國九十年一月二日始經聲請並由本院通知閱覽本院八十八年度竹簡字第五六三
  號給付票款事件卷等情，業經原審調取該事件卷核閱屬實。且前開給付票款事件之
  決均無所悉等情，應屬可採。從而，上訴人主張其係於八十九年十二月二十八日獲
  悉本院民事執行處欲強制執行其財產，於九十年一月二日，聲請閱覽本院八十八年
  竹簡字第五六三號卷後方知前開給付票款事件有下列再審事由等情，堪以採信。則
  其於九十年一月十七日提起本件再審之訴，顯未逾三十日之不變期間。又查上訴人
  主張其早已遷離
  該住所多年，而實際住所係在新竹市○○街二九六巷二號，並持續居住上址迄今，
  此亦為被上訴人及其訴訟代理人徐元裕所明知等情，業據提出被上訴人丁○○所書
  立之字據、被上訴人於前開給付票款事件之訴訟代理人徐元裕代上訴人寄發之存證
  信函各一份為證（見本院九十年度再簡字第二號卷宗第十至十二頁），且據被上訴
  人丁○○自陳：「我跟原告是朋友，我有去過他家，知道他在湳雅街有一個鐵皮屋
  偽（違）建物，從我認識原告時他就住在那裡。湳雅街二九六巷二號房屋應該是原
  告的祖屋，他母親在住，跟鐵皮屋隔光華二街，經國路應該沒有住在那裡，只是查
  到
  語（見原審卷第二十四頁）。甲○○自承：「徐元裕知道丙○○在湳雅街有房子，
  但不知道確實住址」（見原審卷第四二頁）。另查被上訴人於前開給付票款事件所
  提之上訴人
  籍在新竹市○○路○段一五六巷一七一弄十五號，此觀該事件卷附之
  上訴人部分係自六十八年十月十八日為結婚登記後即均無任何遷出遷入之記載自明
  ，另被上訴人於前開給付票款事件之八十八年八月二十七日聲請狀亦載明上訴人所
  在不明，並稱上訴人蹤跡杳然云云，亦據原審調取上開給付票款事件卷查核屬實，
  則上訴人於八十七年之前已在前開新竹市○○街之地址居住，而當時之
  係為前開新竹市○○路地址，則其提起本件再審之訴時主張於前開給付票款事件時
  已未居住在
  於一定之地域者，即為設定其住所於該地；而依一定事實足認以廢止之意思離去其
  開所謂「一定事實」，係就居住情形、家屬概況、是否在當地工作及
  實綜合判斷，亦即
  開意定住所之唯一標準，足認上訴人早已廢止
  新竹市○○街之地址無訛。而上情不唯被上訴人丁○○、甲○○知悉，另被上訴人
  於前開給付票款事件之共同訴訟代理人徐元裕亦知悉等情，已如前述，然被上訴人
  於前開給付票款事件卻謂上訴人「所在不明」、「蹤跡杳然」云云，自已符合民事
  訴訟法第四百九十六條第一項第六款所定之情形等詞，為其心證所由得。因而認上
  訴人提起本件再審之訴，確有前揭法律規定之再審事由，應予准許，經核於法尚無
  違誤。被上訴人於本院猶執：上訴人提起本件再審之期間顯逾三十日之法定不變期
  間，其程序不合法，且被上訴人於前審依法申請上訴人之
  ，足徵前審之送達於法無不合等語為抗辯，自非可採。
二實體方面：
(一)被上訴人丁○○、甲○○、乙○○起訴主張其依序執有上訴人所簽發如附表所示編
  號二、四、六之支票各乙紙，詎屆期分別於八十八年七月十五日、同年月二十日提
  示竟均不獲付款，為此訴請上訴人各給付被上訴人丁○○、甲○○、乙○○票款七
  十萬元、七十萬元、三十五萬元及法定遲延利息等語。另被上訴人甲○○於本院主
  張：上訴人所舉之證據未能證明兩造間有合夥關係存在，因兩造並無合夥關係存在
  ，僅係單純金錢借貸及贈與之債權債務關係，被上訴人甲○○已就金錢借貸之事實
  即其確於八十六年六月十五日匯款二百萬元予上訴人，業已依法舉證，系爭面額七
  十萬元之支票，被上訴人甲○○亦確有正當之受領權源，茲分述如下：(1)自八十六
  年七月十五日被上訴人甲○○電匯上訴人二百萬元起至八十八年七月十五日，有二
  年，以週年利率百分之二十計算，法定利息為四十萬元，此部分四十萬元之票款，
  被上訴人自有合法之受領權源。(2)系爭七十萬元扣除四十萬元約定利息所餘之三十
  萬元，係上訴人於該件靈骨塔工程，於資金不足向被上訴人甲○○借貸時保障應該
  賺的利潤，故於簽發如附表所示連號之六紙支票時，將系爭七十萬元支票，連同如
  附表編號三所示支票一併交付被上訴人甲○○受領，足徵系爭支票除約定利息外，
  尚有上訴人「保障應該賺到的錢（即利潤）」，惟此部分差額三十萬元之定性，探
  究兩造之真意，應屬「贈與」之性質。是於本審中聲明：請求駁回上訴人之上訴。
(二)上訴人則以：其與被上訴人三人合夥共同出資向新竹市政府投標取得承攬納骨塔興
  建工程，由被上訴人丁○○、甲○○各出資二百萬元，被上訴人乙○○出資一百萬
  元，因合夥出資額均存放於其銀行帳戶內，故其另簽發附表所示支票予被上訴人丁○○、甲○○、乙○○供為擔保，嗣被上訴人丁○○、甲○○、乙○○分別提示如
  附表編號一、三、五號所示支票而返還合夥款項。惟如附表編號二、四、六所示之
  系爭支票僅為兩造合夥利益之擔保，被上訴人並未舉證證明合夥業已清算，自不得
  請求返還合夥之賸餘財產或分配合夥利益。是如認兩造間合夥關係確然存在且合夥
  之目的事業已完成無疑，則於系爭已解散之合夥未經清算前，被上訴人自無從主張
  合夥財產之分析及剩餘財產之分配，故被上訴人請求如附表二、四、六之票款即無
  理由。又被上訴人未能舉證證明兩造間有借貸法律關係存在，況查，被上訴人甲○○就其主張兩造間之借貸法律關係間利息如何計算？借貸期限、清償期間為何？竟
  全然推諉不知或不知道如何計算，此豈長期經營商務、甚至開立公司擔任獨資負責
  人之人所應為？則被上訴人甲○○辯稱兩造係借貸關係云云，已與常情相違，反足
  認兩造應有其他約定，俾供兩造資金往來之據，非如其陳稱僅係「借貸」甚明。退
  萬步言之，縱認兩造間確屬借貸關係而交付系爭利息支票無訛，惟以二百萬元之本
  金及一年左右之到期期限，所謂「利息」竟高達七十萬元，則核其年利率早已高達
  三成有餘，依民法第二百零五條之規定所示，被上訴人就超過年息百分之二十部分
  之利息，依法自無請求權。惟原審竟為上訴人敗訴之判決，爰請求：(1)原判決廢棄
  ，(2)本院八十八年度竹簡字第五六三號民事判決應予廢棄，(3)上開廢棄部分被上訴
  人之訴駁回。
(三)按支票固為無因證券，票據債務人不得以自己與發票人或執票人前手間所存在之抗
  辯事由，對抗執票人。然發票人非不得以自己與執票人間所存之抗辯事由對抗執票
  人，此觀票據法第十三條本文之反面解釋自明。又支票乃文義證券及無因證券，故
  支票上之權利義務，悉依票上所載文義定之，與其基礎之原因關係各自獨立。支票
  上權利之行使，不以其原因關係存在為前提，是以執票人行使支票上權利時，就其
  基礎之原因關係確係有效存在，並不負舉證責任。反之，若票據債務人以自己與執
  票人間所存抗辯之事由，對抗執票人，依票據法第十三條規定觀之，固非法所不許
  ，惟應由票據債務人就該抗辯事由負舉證之責任（最高法院七十八年度台上字第四
  八五號判決要旨參照）。次按各當事人就其所主張有利於己之事實，均應負舉證之
  責，故一方已有適當之證明者，相對人欲否認其主張，即不得不更舉反證（最高法
  院十九年度上字第二三四五號判例可參）。查被上訴人丁○○、甲○○、乙○○主
  張其依序執有上訴人簽發如附表編號二、四、六所示之支票各一紙，詎屆期分別於
  八十八年七月十五日、同年月十五日、同年月二十日提示竟均不獲付款等情，業據
  其提出支票及退票理由單影本各三件為證，並為上訴人所不爭執，堪信為真實。再
  者，被上訴人甲○○主張系爭支票為上訴人向伊借款時所簽發，係作為支付借款之
  利息與紅利等語，上訴人亦不否認系爭支票係伊簽發後交付予被上訴人之事實，僅
  抗辯：系爭支票並非作為支付利息、紅利之用，而僅係作為兩造合夥利益之擔保等
  詞。因此，系爭支票既係上訴人簽發後分別交付予被上訴人，則兩造間自屬直接之
  前後手關係，揆諸前揭說明，上訴人即得以其與被上訴人間所存之抗辯事由對抗被
  上訴人。又上訴人抗辯系爭支票僅係作為合夥利益之擔保，因兩造之合夥未經清算
  前，被上訴人自無從主張合夥財產之分析及剩餘財產之分配，故被上訴人不得請求
  如附表編號二、四、六所示之票款等情，據此，上訴人自應就上開抗辯事由負舉證
  之責任。經查：
1.被上訴人丁○○、甲○○、乙○○分別於八十六年七月中旬依序各匯款二百萬元、
  二百萬元、一百萬元至上訴人之帳戶內，上訴人旋即簽發發票日為一年後、面額同
  匯款金額之如附表編號一、三、五所示遠期支票，及發票日為二年後、面額為七十
  萬元、七十萬元、三十五萬元之如附表編號二、四、六所示之遠期支票，而於八十
  六年七月中旬分別將如附表編號一、二所示之支票交付予被上訴人丁○○，如附表
  編號三、四所示之支票交付予被上訴人甲○○，如附表編號五、六所示之支票交付
  予被上訴人乙○○，嗣被上訴人丁○○、甲○○、乙○○屆期分別依序提示如附編
  號一、三、五所示之支票，且均已獲兌現之事實，為上訴人及到庭之被上訴人甲○○所不爭執，並有如附表各編號所示之支票、匯款單等附卷可稽（見原審卷第四六
  至四八頁、第六六頁、八十八年度竹簡字第五六三號卷第八、一一、一四頁），堪
  信為真實。
2.又上訴人主張被上訴人存放於上訴人之銀行帳戶內之款項係做合夥興建納骨塔工程
  ，供作支付工程之保證金云云，固提出合約書為證（見原審卷第一０一至一０三頁
  ），惟查該合約書之承攬人為皇家建設工程股份有限公司（下稱皇家公司），並非
  兩造，上訴人雖稱係被上訴人丁○○向皇家公司借牌承攬，惟其並未舉證以實其說
  ，因此，在上訴人未能舉證證明兩造與皇家公司之關係為何？及何以由皇家公司所
  承攬之該納骨塔興建工程得以作為兩造所共同經營之事業？等項前，該合約書顯與
  待證事實即證明兩造間有合夥關係存在之事實欠缺關連性。且該納骨塔新建工程之
  工程總價為一億一千元，訂約日為八十六年七月二十八日，而依該工程合約書第二
  十一條乙項第一款約定：「在工程訂約時乙方（即皇家公司）應繳存甲方等於工程
  總價百分之十工程保證金．．．」等情，有該合約書可參，因此，皇家公司依約應
  於八十六年六月三十日簽約時繳交一千一百萬元之工程保證金予業主，然基前所述
  ，被上訴人係於八十六年七月中旬始將上開款項匯予上訴人，益徵，上開合約書無
  從作為認定被上訴人匯予上訴人之款項即係作為支付該工程保證金之依據。準此，
  上訴人前揭主張尚不足採。
3.再證人陳玉蘭雖於原審到庭證稱：認識被上訴人丁○○、甲○○，他們常跟上訴人
  在一起，並不知道何人投資上開納骨塔工程，當時有聽說被上訴人三人有投資，但
  不確定。上訴人有告知伊納骨塔工程不錯可投資，伊投資一百萬元，沒有說如何分
  配盈餘，因後來工程做的不好，沒有拿到錢等語（見原審卷第八六、八七頁）。是
  證人陳玉蘭並未能明確指述兩造間有合夥契約存在，其指稱有聽說被上訴人三人有
  投資云云，顯係傳聞證據委無足採，況縱認證人所證述內容為真，則被上訴人究係
  如何投資此工程，是否僅係單純借款予再審原告？或是合夥？證人既未在場見聞兩
  造間之約定，亦未能明確證述上開各節，自難作為上訴人有利事實之認定；且果兩
  造間係合夥關係，依證人所言上開工程既做的不好，上訴人已無法將證人之投資款
  返還予證人陳玉蘭，依理兩造應共負盈虧，何以仍將被上訴人所交付之款項返還？
  亦與常情不符，故而，證人陳玉蘭之證言尚難採為認定兩造間確有合夥關係存在等
  事實之判斷基礎。
4.再按民法之合夥，係指二人以上互約出資以經營共同事業，分享其營業所生之利益
  及分擔所生損失之契約，此觀之民法第六百六十七條第一項之規定自明，是合夥應
  就如何出資及共同事業之經營為確實之約定，始足當之。又合夥人於合夥清算前，
  不得請求合夥財產之分析，又合夥解散後，亦必須經過清算程序，方能達返還出資
  或分配利益之最後目的，此就民法第六百八十二條，第六百九十四條以下有關條文
  ，對照觀之自明。查本件基前所述，上訴人未舉證證明兩造間確實有如何出資及經
  營共同事業之約定，其抗辯：兩造係合夥而共同出資向新竹市政府投標取得承攬納
  骨塔興建工程，由被上訴人丁○○、甲○○各出資二百萬元，被上訴人乙○○出資
  一百萬元，系爭支票僅係作為合夥利益之擔保云云，已難採信。參以，上訴人於收
  受被上訴人所交付上開款項之同時，旋即交付如附表所示之遠期支票予被上訴人，
  並於一年後即八十七年七月十五日、同年七月二十日由被上訴人丁○○、甲○○、
  乙○○各依序提示如附表編號一、三、五所示與其等所匯款項相同面額之支票且均
  獲兌現等情，顯與合夥之須於清算後始能返還出資之規定不符，益證，被上訴人交
  付上開款項予上訴人及上訴人簽發如附表所示支票予被上訴人之基礎原因關係並非
  合夥之法律關係自明。
5.綜上，上訴人既未能舉證證明兩造間有合夥關係存在，其抗辯：系爭支票僅係作為
  合夥利益之擔保，因兩造之合夥未經清算前，被上訴人自無從主張合夥財產之分析
  及剩餘財產之分配，故被上訴人不得請求如附表二、四、六之票款等語，自屬無據
  。
(四)次按民間有關金錢之消費借貸，貸與人於交付借用人借貸款項之同時，由借用人簽
  發發票日與約定清償期相同之遠期支票交付予貸與人，一方面作為借款之憑證，另
  一方面於發票日屆至時，由貸與人逕行提示支票以作為清償之方式，此等交易模式
  ，乃屬今日社會常見之交易形態。準此，被上訴人丁○○、甲○○、乙○○於八十
  六年七月中旬分別依序匯款二百萬元、二百萬元、一百萬元予上訴人時，上訴人旋
  即各依序交付被上訴人丁○○、甲○○、乙○○發票日為一年後之如附表編號一、
  三、五所示之遠期支票，及發票日為二年後之如附表二、四、六所示之遠期支票，
  並於一年後即八十七年七月十五日、同年月十五日、同年月二十日由被上訴人丁○○、甲○○、乙○○分別依序提示如附表編號一、三、五號所示之支票且獲兌現等
  情，業如前述，則被上訴人甲○○主張其交付上開二百萬元款項予上訴人係基於消
  費借貸之法律關係，上訴人所交付之如附表編號三號所示之支票係作為清償借款之
  用等情，核與前揭交易常情無違，應堪採信。而被上訴人丁○○、乙○○雖未到庭
  說明匯款予上訴人之原因為何，然依上訴人所述被上訴人等三人之所以匯款予上訴
  人顯均係基於相同之原因，是被上訴人甲○○之匯款既係基於其與上訴人間之消費
  借貸關係，自亦堪認被上訴人丁○○、乙○○匯款予上訴人之原因，亦係基於其等
  間之消費借貸關係。又被上訴人甲○○主張其借款予上訴人時，有利息之約定等語
  ，而上訴人於交付作為清償借款原本之如附表一、三、五號所示支票時，確一併各
  交付如附表二、四、六號所示之支票予被上訴人，其面額因被上訴人丁○○、甲○○之借款原本為二百萬元，則各依序交付面額為七十萬元之如附表二、四號所示支
  票，被上訴人乙○○之借款原本為一百萬元，則交付面額為三十五萬元之如附表六
  號所示支票，堪認被上訴人主張有利息之約定一節為真正，且如附表編號二、四、
  六號所示之支票面額即為上訴人到期應各給付予被上訴人之利息總額。又上訴人於
  借貸後一年清償借款原本，是兩造上開消費借貸之期間應一年，而上訴人向被上訴
  人分別借貸二百萬元、一百萬元，借款期間一年，應給付之利息總額則為七十萬元
  、三十五萬元，是其等約定之借款利率即為年息百分之三十五，自堪認定。
(五)末按約定利率，超過週年百分之二十者，債權人對於超過部分之利息，無請求權，
  民法第二百零五條定有明文。查基前所述，兩造約定之借款利率既為年息百分之三
  十五，則被上訴人對於超過週年百分之二十部分之利息自無請求權，而上訴人亦主
  張如認兩造間屬於借貸關係，而系爭支票係用以支付借款之利息，其利息亦顯逾年
  息百分之二十，就超過部分亦無請求權等情，是應認上訴人就此亦提出原因關係抗
  辯。因此，上訴人為支付約定之利息而分別交付被上訴人丁○○、甲○○、乙○○
  各依序如附表一、三、五號所示之支票，惟被上訴人等所得請求上訴人給付之利息
  按最高利率百分之二十計算分別為四十萬元（被上訴人丁○○、甲○○）、二十萬
  元（被上訴人乙○○），是以，上訴人於被上訴人等請求給付如附編號一、三、五
  號所示支票票款時，援引被上訴人就超過上開部分之利息無請求權之抗辯，洵屬有
  據。雖被上訴人甲○○抗辯：如附表編號三所示之七十萬元支票，其中四十萬元為
  上開借款之利息，另三十萬元則為上訴人所贈與者云云，然上訴人否認兩造間有贈
  與之法律關係存在，而被上訴人甲○○就此項有利於己之事實，復未能舉證以實其
  說，是被上訴人甲○○主張上訴人另有贈與三十萬元云云，自不足採。從而，被上
  訴人丁○○、甲○○、乙○○分別請求上訴人各依序給付如附表編號一、三、五號
  所示支票之票款本息，僅依序各於四十萬元、四十萬元、二十萬元之票款本息範圍
  為有理由，逾上開範圍尚乏所據，應予駁回。
三綜上所述，本件被上訴人本於票據之法律關係，請求上訴人給付票款，因上訴人援
  引基礎原因關係抗辯即被上訴人就超過週年百分之二十部分之利息無請求權，為有
  理由，故而，被上訴人丁○○、甲○○、乙○○分別請求上訴人各依序給付如附表
  編號一、三、五號所示支票之票款本息，依序僅在各為四十萬元、四十萬元、二十
  萬元之票款本息範圍，為有理由。本院八十八年度竹簡字第五六三號確定判決於上
  開範圍內，為被上訴人勝訴之判決，暨原審認於上開範圍內之再審之訴部分雖有再
  審之理由，惟原判決為正當而判決駁回此部分再審之訴，經核於法尚無違誤，上訴
  意旨仍持陳詞指摘本院八十八年度竹簡字第五六三號確定判決所命上訴人為上開給
  付之判決及原審此部分之判決不當，求予廢棄，非有理由，應予駁回。其餘部分超
  過如前述應准許之金額部分，本院八十八年度竹簡字第五六三號確定判決為被上訴
  人勝訴之判決，尚有未洽，且本件有再審之理由，是原判決駁回此部分再審之訴，
  亦非妥洽，上訴人指摘本院八十八年度竹簡字第五六三號確定判決命上訴人給付超
  過如前述應准許之金額部分之判決、原審駁回此部分再審之訴為不當，求予廢棄，
  為有理由，應由本院廢棄改判如主文第二項所示。
四因本案事證已臻明確，兩造其餘主張陳述及所提之證據，核與判決結果無礙，爰不
  逐一論述，附此敘明。
五訴訟費負擔之依據：民事訴訟法第八十五條第一項、第七十九條。
中　　　華　　　民　　　國　　九十三　　年　　　十二　　月　　二十四　　日
                              臺灣新竹地方法院民事第一庭
                                  審判長法官　李承訓
                                  法　　　官　楊麗文
                                  法　　　官　謝永昌
右為正本係照原本作成。
本判決不得上訴。
                                  法院書記官　蕭宛琴
中　　　華　　　民　　　國　　九十三　　年　　　十二　　月　　二十四　　日
附表：
┌──┬───────┬────┬─────┬──────┬─────┐
│編號│票        號  │付 款 人│持　票　人│發   票   日│金    額  │
│    │              │        │          │            │（新臺幣）│
├──┼───────┼────┼─────┼──────┼─────┤
│一  │ＱＣ○四八九一│保證責任│丁○○    │民國八十七年│二百萬元  │
│    │八六          │新竹市第│          │七月十五日  │          │
│    │              │三信用合│          │            │          │
│    │              │作社    │          │            │          │
├──┼───────┼────┼─────┼──────┼─────┤
│二  │ＱＣ○四八九一│同    右│同    右  │民國八十八年│七十萬元  │
│    │八九          │        │          │七月十五日  │          │
├──┼───────┼────┼─────┼──────┼─────┤
│三  │ＱＣ○四八九一│同    右│甲○○    │民國八十七年│二百萬元  │
│    │八三          │        │          │七月十五日  │          │
├──┼───────┼────┼─────┼──────┼─────┤
│四  │ＱＣ○四八九一│同    右│甲○○    │民國八十八年│七十萬元  │
│    │八七          │        │          │七月十五日  │          │
│    │              │        │          │            │          │
├──┼───────┼────┼─────┼──────┼─────┤
│五  │ＱＣ○四九九二│同    右│乙○○    │民國八十七年│一百萬元  │
│    │三六          │        │          │七月二十日  │          │
├──┼───────┼────┼─────┼──────┼─────┤
│六  │ＱＣ○四九九二│同    右│乙○○    │民國八十八年│三十五萬元│
│    │三七          │        │          │七月二十日  │          │
└──┴───────┴────┴─────┴──────┴─────┘
